臺灣宜蘭地方法院刑事判決　　　　　　　 96年度訴字第216號
公　訴　人　臺灣宜蘭地方法院檢察署檢察官
被　　　告　甲○○
上列被告因毒品危害防制條例案件，經檢察官提起公訴（96年度
毒偵字第361號），由本院合議庭裁定由受命法官獨任行簡式審
判程序審理後，判決如下：
    主  文
甲○○施用第一級毒品，累犯，處有期徒刑壹年伍月。
    事  實
一、甲○○前因違反藥事法案件，經臺灣高等法院以87年度上訴
    字第2671號判決就轉讓禁藥部分判處有期徒刑6月確定，於
    民國89年1月30日執行完畢。又因施用第二級毒品安非他命
    案件，經臺灣高等法院裁定送觀察、勒戒後，認無繼續施用
    毒品傾向，以87年度上訴字第2671號判決就施用安非他命部
    分判處免刑確定；復因施用毒品案件，經送觀察、勒戒後，
    認無繼續施用毒品傾向，經臺灣宜蘭地方法院檢察署檢察官
    於88年9月13日以88年度偵緝字第346號不起訴處分確定；再
    因施用毒品案件，經本院以90年度毒聲字第286號裁定令入
    戒治處所施以強制戒治，該次施用毒品犯行，並經本院以90
    年度訴字第175號判決，就施用第一級毒品海洛因部分判處
    有期徒刑10月，就施用安非他命部分判處有期徒刑8月，並
    定其應執行刑有期徒刑1年4月確定，強制戒治部分於93年1
    月22日戒治期滿，而有期徒刑部分則接續執行，於95年3月3
    日假釋付保護管束，於同年1月18日保護管束期滿，以已執
    行論，詎猶不知悔改。於96年2月4日19時許，在宜蘭縣礁溪
    鄉龍潭村某處，將安非他命及海洛因一起置入玻璃球內燒烤
    ，而同時施用海洛因及安非他命1次。嗣為警於同年月7日凌
    晨4時許，循線查獲。
二、案經宜蘭縣警察局宜蘭分局報由臺灣宜蘭地方法院檢察署檢
    察官偵查起訴。
    理  由
一、訊據被告對於上開犯罪事實坦承不諱，且其於96年2月7日3
    時許，為警採尿送驗結果，呈嗎啡與安非他命陽性反應，有
    宜蘭縣警察局宜蘭分局移送毒品案件犯嫌姓名與尿液編號對
    照表、慈濟大學濫用藥物檢驗中心檢驗總表各1紙在卷可佐
    （見警卷第4、5頁），足認被告之自白與事實相符。此外，
    被告前因施用第二級毒品安非他命案件，經臺灣高等法院依
    職權裁定送觀察、勒戒後，認無繼續施用毒品傾向，以87
    年度上訴字第2671號刑事判決就施用安非他命部分判處免刑
    確定；復因施用毒品案件，經送觀察、勒戒後，認無繼續施
    用毒品傾向，經臺灣宜蘭地方法院檢察署檢察官於88年9月
    13日以88年度偵緝字第346號不起訴處分確定；再因施用毒
    品案件，經本院以90年度毒聲字第286號裁定令入戒治處所
    施以強制戒治，該次施用毒品犯行，並經本院以90年度訴字
    第175號判決，就施用第一級毒品海洛因部分判處有期徒刑
    10月，就施用安非他命部分判處有期徒刑8月，並定其應執
    行刑有期徒刑1年4月確定，強制戒治部分於93年1月22日戒
    治期滿，而有期徒刑部分則接續執行，於95年3月3日假釋付
    保護管束，於同年1月18日保護管束期滿，以已執行論等情
    ，有臺灣高等法院被告前案紀錄表1份附卷可憑。是被告係
    於觀察勒戒完畢後，5年內再犯本件施用第一級毒品及第二
    級毒品罪，事證明確，其犯行堪以認定。
二、查海洛因、安非他命分別為毒品危害防制條例第2條第2項第
    1、2款所規定之第一、二級毒品，不得擅自施用。核被告施
    用海洛因、安非他命之行為，分別係犯毒品危害防制條例第
    10條第1項施用第一級毒品罪，及同條第2項施用第二級毒品
    罪。被告施用行為前持有海洛因、安非他命之低度行為，分
    別為其施用之高度行為所吸收，均不另論罪。另被告於警詢
    及本院審理中供承：係以將安非他命及海洛因一起置入玻璃
    球內燒烤，而同時施用海洛因及安非他命1次等語（詳警卷
    第1頁、本院卷第35頁），且尚無證據證明其是分別施用，
    故應認其以一行為，同時施用海洛因及安非他命，觸犯構成
    要件不相同之罪名，為想像競合犯，應從一重依施用第一級
    毒品罪論處。檢察官起訴書認係分別基於施用海洛因及安非
    他命之犯意而為施用，應數罪併罰，尚有未洽。又被告前因
    施用毒品案件，經本院以90年度訴字第175號判決，就施用
    第一級毒品海洛因部分判處有期徒刑10月，就施用安非他命
    部分判處有期徒刑8月，並定其應執行刑有期徒刑1年4月確
    定，於95年3月3日假釋付保護管束，於同年1月18日保護管
    束期滿，以已執行論，業據前述。其於徒刑之執行完畢後5
    年內，故意再犯本案有期徒刑以上之罪，為累犯，應依刑法
    第47條第1項之規定加重其刑。爰審酌被告專科肄業之智識
    程度，目前從事飲水機相關工作，曾因施用毒品經觀察、勒
    戒、強制戒治，並受有期徒刑之執行，猶施用毒品，顯然缺
    乏禁絕毒害決心，惟施用毒品係屬戕害自身健康之行為，且
    被告坦承犯行，於96年4月17日起參加毒品戒治美沙冬替代
    性療法減害計畫，有個案轉介單1紙在卷可考（詳本院卷第
    38頁），犯後態度尚稱良好等一切情狀，量處如主文所示之
    刑，以資懲儆。
據上論斷，應依刑事訴訟法第273條之1第1項、第299條第1項前
段，毒品危害防制條例第10條第1項、第2項，刑法第11條前段、
第55條、第47條第1項，判決如主文。
本案經檢察官沈念祖到庭執行職務。
中　　華　　民　　國　　96　　年　　6 　　月　　12　　日
　　　　　　　    刑事第二庭  法　官  張育彰
上列正本證明與原本無異。
如不服本判決，應於判決送達後10日內向本院提出上訴狀（應附
繕本）。
                              書記官  林慶生
中　　華　　民　　國　　96　　年　　6　 　月　　14　　日
附錄本判決論罪科刑法條：
毒品危害防制條例第10條第1項
施用第一級毒品者，處六月以上五年以下有期徒刑。
施用第二級毒品者，處三年以下有期徒刑。
